【裁判字號】    98,簡上,222
【裁判日期】    981130
【裁判案由】    賭博
【裁判全文】
臺灣彰化地方法院刑事判決             98年度簡上字第222號
上  訴  人
即  被  告  甲○○
上列上訴人即被告因賭博案件，不服本院九十八年度簡字第一七
四五號九十八年九月一日第一審簡易判決（檢察官聲請簡易判決
處刑案號：九十八年度偵字第五九五二號），提起上訴，本院管
轄第二審合議庭判決如下︰
    主  文
上訴駁回。
    事實及理由
一、本案經本院審理結果，認第一審判決認事用法及量刑均無不
    當，應予維持，並引用第一審判決書記載之事實、證據及理
    由（如附件）。
二、本件上訴人上訴意旨略以：被告甲○○家中經濟拮据，尚須
    照顧罹患極重度多重障礙之母親，此有中華民國身心殘障手
    冊影本附卷可查，生活相當窘困，因須負擔家計，始經營六
    合彩，被告一時誤觸法網，深感悔悟，原審量處有期徒刑二
    月，如易科罰金以新臺幣一千元折算一日，其量刑顯屬過重
    ，爰請求撤銷原判決，另為較輕之處罰云云。
三、按「被告以外之人於審判外之陳述，雖不符前四條之規定，
    而經當事人於審判程序同意作為證據，法院審酌該言詞陳述
    或書面陳述作成時之情況，認為適當者，亦得為證據。當事
    人、代理人或辯護人於法院調查證據時，知有第一百五十九
    條第一項不得為證據之情形，而未於言詞辯論終結前聲明異
    議者，視為有前項之同意。」，刑事訴訟法第一百五十九條
    之五定有明文。本件被告於本院準備程序及審理時，均表示
    對於檢察官所提各項證據方法之證據能力並無意見，本院審
    酌上開各該證據均非屬違法取得之證據，復經本院於審判期
    日就上開證據進行調查、辯論，依法均具有證據能力，合先
    敘明。
四、經查被告甲○○基於經營俗稱「六合彩」賭博以營利之犯意
    ，自民國九十八年五月十六日起，至同年五月二十三日止，
    接續以其位在彰化縣福興鄉○○村○○路○段四九五巷五十
    九弄一二九號之居所，充為公眾得出入之賭博場所，並設置
    俗稱「六合彩」之簽賭站，提供該處場所招攬、聚集不特定
    成年賭客，以打電話或到該處簽選六合彩號碼等方式賭博財
    物，而經營六合彩之賭博。其賭博方法，係利用香港六合彩
    開獎之號碼對獎，參賭者得任意簽選二個至四個號碼簽注，
    每注為新臺幣八十元不等，簽中二星、三星、四星者，分別
    可得五十七倍、五百七十倍元、五千七百倍之彩金，未簽中
    者之下注賭金悉歸被告所有，以此方式聚集不特定多數成年
    人賭博財物之事實，迭據被告於警詢、偵查及本院審理時供
    承不諱，復有供經營六合彩賭博所用之簽注單三張、現場照
    片二張等件附卷可資佐證。綜上，本件被告上開賭博犯行，
    事證明確，洵堪認定。
五、按量刑之輕重係屬事實審法院得依職權自由裁量之事項，苟
    已斟酌刑法第五十七條各款所列情狀而未逾法定刑度，即不
    得遽指為違法。且在同一犯罪事實與情節，如別無其他加重
    或減輕之原因，下級審法院量定之刑，亦無過重或失輕之不
    當情形，則上級審法院對下級審法院之職權行使，原則上應
    予尊重（最高法院八十五年度台上字第二四四六號判決參照
    ）。原審認被告經營六合彩賭博事證明確，據以論罪科刑，
    並審酌被告犯罪之動機、目的、手段、對社會風氣之影響及
    犯後態度等一切情狀，依其職權行使，於法定刑度內量處被
    告有期徒刑二月，並諭知得易科罰金之折算標準，及將扣案
    之六合彩簽注單三張諭知沒收，經核認事用法均無違法失當
    之處，被告上訴意旨指摘原判決量刑過重，請求撤銷原判決
    云云，為無理由，自應駁回其上訴。
據上論斷，應依刑事訴訟法第四百五十五條之一第一項、第三項
、第三百六十四條、第三百六十八條、第三百七十三條，判決如
主文。
本案經檢察官林于人到庭執行職務。
中    華    民    國    98    年    11    月   30     日
                  臺灣彰化地方法院刑事第三庭
                      審判長法官  李  進  清
                            法官  唐  中  興
                            法官  陳  銘  壎
以上正本證明與原本無異。
本件不得上訴。
中    華    民    國    98    年    11    月    30    日
                          書記官  蘇  美  苓


司法院資訊處製作；財團法人民間司法改革基金會備份。
